---
title: '2016.5.23 gacco: ga063 社会人のためのデータサイエンス演習 '
output: html_document
---

```{r setup, include=FALSE}
knitr::opts_chunk$set(echo = TRUE)
```

## Week4:ビジネスにおける予測と分析結果の報告 ビジネス課題解決のためのデータ分析基礎(事例と手法)(3)

```{r}
dat.path <- "https://lms.gacco.org/asset-v1:gacco+ga063+2016_04+type@asset+block/dummydata_A.csv"
dat <- read.csv(file(dat.path, encoding = "Shift-JIS"))

head(dat)
head(dat[c("食費","年間収入.円.")])

```
### カンマ区切りの数値を数値型に変換

```{r Edit Data, echo=T}
colnames(dat[,c(10:ncol(dat))])
dat2 <- apply(dat[,c(10:ncol(dat))], 1:2, function(x){return (as.integer(gsub(",","",x)))})
head(dat2, 3)
head(dat[,c(1:9)])
dat2 <- cbind(dat[,c(1:9)], dat2)
head(dat2, 3)

summary(dat2)
```

## 単回帰

```{r}
res.lm <- lm(食費~ 年間収入.円., data = dat2)
summary(res.lm)
```

# グラフ化

```{r results = 'asis', comment = NA}
# ```{r results = 'asis', comment = NA} にしておいて

library(rCharts)
n1 <- rPlot(食費 ~ 年間収入.円., data = dat2, type="point")
n1$print(include_assets=TRUE)

# うまくグラフが出ない
# 名前を変えてみる
colnames(dat2)[grep("年間収入",colnames(dat2))] <- "年間収入円"
n1 <- rPlot(食費 ~ 年間収入円, data = dat2, type="point")
n1$print(include_assets=TRUE)

# でた。ドットがダメらしい

# 線形回帰の線を重ねてみる
#range年間収入円 <- c(min(dat2$年間収入円) : max(dat2$年間収入円))
range年間収入円 <- dat2$年間収入円
predict食費 <- res.lm$coefficients[["(Intercept)"]] + res.lm$coefficients[["年間収入.円."]] * range年間収入円
dat.lm <- data.frame(predict食費, 年間収入円 = range年間収入円)

nrow(dat.lm)
head(dat.lm)

# 試しプロット
#rPlot(predict食費 ~ 年間収入円, data = dat.lm, type="line")

# 重ねてプロット
n1 <- rPlot(食費 ~ 年間収入円, data = dat2, type="point")
n1$layer(predict食費 ~ 年間収入円, data = dat.lm, type="line")
n1$print(include_assets=TRUE)
#n1$show("inline", include_assets = FALSE)


# テストの答え
# これもプロットしてみるか
ans食費 <- res.lm$coefficients[["(Intercept)"]] + res.lm$coefficients[["年間収入.円."]] * 6000000
dat.ans <- data.frame(食費=ans食費, 年間収入円=6000000, 種類="答え", サイズ=1.5)

range年間収入円 <- dat2$年間収入円
predict食費 <- res.lm$coefficients[["(Intercept)"]] + res.lm$coefficients[["年間収入.円."]] * range年間収入円
dat.lm <- data.frame(食費=predict食費, 年間収入円 = range年間収入円, 種類="予測", サイズ=1)

dat.3 <- data.frame(食費=dat2$食費, 年間収入円=dat2$年間収入円, 種類="実績", サイズ=2)

dat.3.edit <- rbind(dat.3, dat.lm, dat.ans)
tail(dat.3.edit)

rPlot(食費 ~ 年間収入円, data = dat.3.edit, type="point", color="種類", size="サイズ")
# 重ねてプロット
n1 <- rPlot(食費 ~ 年間収入円, data = dat.3.edit, type="point", color="種類", size="サイズ")
n1$layer(predict食費 ~ 年間収入円, data = dat.lm, type="line", color="種類")
#n1$layer(ans食費 ~ 年間収入円, data = dat.ans, type="point", color="種類", size="サイズ")
n1$print(include_assets=TRUE)

```

# 次の問題

```{r results = 'asis', comment = NA}

library(rCharts)
colnames(dat2)[grep("光熱",colnames(dat2))] <- "光熱水道費"
n1 <- rPlot(光熱水道費 ~ 年間収入円, data = dat2, type="point")
n1$print(include_assets=TRUE)

res.lm <- lm(光熱水道費 ~ 年間収入円, data = dat2)
summary(res.lm)
```

